# 母公司委托代理公司销售给子公司的账务处理

提问人：carpdiem 时间：2021-04-17 17:33:04
母公司委托代理进出口公司出口给香港注册的子公司，母公司销售给代理公司会开具销售发票，子公司委托境外公司加工后，再通过代理公司销售给母公司，请问中间各个环节怎么账务处理比较好？

回答人：chenyiwei
还是要注意区分各环节之间是否存在关联，相关各方是否为主要责任人或代理人等。
如果各步骤为一揽子交易，则实际上是母公司委托境外子公司进行加工，合并报表层面按照委托加工处理，体现委托加工的处理效果，即把子公司支付给境外受托方的加工费增加存货成本，发出的原材料账面价值不变。其他环节中发生的交易税费均费用化处理。